臺灣彰化地方法院治安法庭裁定　　　　　 96年度感聲字第6號
聲　請　人即
受感訓處分人　甲○○
　　　　　　　　　　　號
　　　　　　　　　　　（現在臺灣雲林監獄執行中）
上列聲請人因有期徒刑執行中，聲請已執行之有期徒刑與感訓處
分相互折抵後，免予執行感訓處分，本院裁定如下：
    主  文
聲請駁回。
    理  由
一、聲請意旨略以：聲請人甲○○前因感訓案件，經本院裁定交
    付感訓處分確定，惟查聲請人上開感訓案件裁定確定迄今已
    逾3 年尚未執行，且聲請人入監後深感悔悟，家中並只剩母
    親1 人，實無繼續執行感訓處分之必要，況聲請人上開感訓
    案件並同時觸犯刑事法律，經本院判處有期徒刑3 年2 月確
    定，且送監執行迄今已逾3 年以上，爰聲請就前開犯罪已執
    行部分折抵感訓處分，並免予執行感訓處分等語。
二、按受裁定感訓處分之流氓行為，同時觸犯刑事法律者，經判
    決有罪確定，其應執行之有期徒刑，與感訓期間相互折抵之
    。其折抵以感訓處分1 日互抵有期徒刑1 日。檢肅流氓條例
    第21條第1 項固有明文。惟相互折抵之計算，以實際在監所
    受刑事處分執行、易科罰金之折算或在保安處分執行處所受
    保安處分執行之日數，及實際在感訓處分執行機關執行之日
    數為準。以執行刑事或保安處分之期間折抵感訓處分者，其
    所折抵感訓處分期間以3 年計算。定執行刑中之1 罪或數罪
    應予折抵，其先執行刑事處分或保安處分者，以實際執行日
    數為據，於扣除得折抵之期間後，執行其剩餘之感訓處分。
    先執行之刑事處分、保安處分或感訓處分，其執行期間不足
    折抵感訓處分或刑事處分、保安處分期間者，應於出監所、
    易科罰金執行，保安處分執行完畢或感訓處分執行完畢後，
    接續執行感訓處分或刑事處分、保安處分；其執行期間足以
    折抵者，感訓處分或刑事處分、保安處分即免予執行。檢肅
    流氓條例施行細則第46條第3 項、第4 項、第5 項、第7 項
    分別定有明文。且前開折抵之規定，須以該刑事判決有罪確
    定者與流氓行為同一，始有適用，此觀前開檢肅流氓條例第
    21條第1 項規定之用語為「同時觸犯刑事法律」甚明。
三、經查：(一)聲請人因搶奪蕭江肉、張育粢、王俊雅、張淑梅、
    孫貴美、古玉碧、張雅婷、曾寶鈴等人財物之流氓行為，經
    本院以92年度感裁字第27號裁定交付感訓處分，此有本院92
    年度感裁字第27 號 裁定書1 份在卷可稽，並經本院調取該
    感訓處分卷宗核閱無訛。又聲請人因上開交付感訓處分之流
    氓行為，同時觸犯刑法第325 條第1 項之搶奪罪，經臺灣高
    等法院臺中分院以92年度上訴字第946 號刑事判決，判處有
    期徒刑2 年8 月確定。其另因犯竊盜案件，經臺灣高等法院
    臺中分院以92年度上易字第1154號判處有期徒刑8 月確定；
    上開案件再經臺灣高等法院臺中分院以92年度聲字第872 號
    裁定合併定其應執行之刑為有期徒刑3 年2 月確定，嗣經送
    監接續執行，其上開搶奪案件之刑期係自93年3 月31日起算
    ，迄今仍在臺灣雲林執行中，此有臺灣高等法院臺中分院92
    年度上訴字第946 號刑事判決書、臺灣彰化地方法院檢察署
    檢察官93年度執丁字第3124號執行指揮書、臺灣高等法院被
    告全國前案紀錄表各1 份在卷可佐，並經本院調取臺灣彰化
    地方法院檢察署93年度執更丁字第66號執行卷宗核閱無誤。
    聲請人上開搶奪刑事案件之犯行，經判處有期徒刑2 年8 月
    部分，與本案交付感訓處分之流氓行為係為屬同一行為，該
    部分有期徒刑得予折抵感訓期間外，其餘部分與本案交付感
    訓處分之流氓行為並非同一行為，均無從折抵。(二)至於聲請
    人另因犯竊盜案件，經臺灣高等法院臺中分院以92年度上易
    字第1154號判處有期徒刑8 月確定，並於93年3 月31日送監
    執行，嗣經與前開搶奪案件合併定其應執行之刑為有期徒刑
    3 年2 月確定，指揮書執畢日期為96年5 月30日，固有臺灣
    高等法院被告全國前案紀錄表1 份在卷為憑。惟聲請人此部
    分刑事案件之犯行，與本案交付感訓處分之流氓行為既非屬
    同一行為，即與本案交付感訓處分之流氓行為顯然無關，揆
    諸前揭說明，自不得折抵本案之感訓期間。(三)綜上所述，可
    知聲請人目前已入監執行者，除前揭搶奪案件所判處之有期
    徒刑2 年8 月外，其餘與本案裁定之流氓行為顯非同一事實
    ，依上揭說明，則除該有期徒刑2 年8 月外，其餘已執行之
    日數自無相互折抵之適用。再檢肅流氓條例第18條第3 項規
    定：「感訓處分自裁定確定之日起，逾三年未開始執行者，
    非經原移送機關聲請裁定法院許可，不得執行；逾七年未開
    始執行者，不得執行」，立法意旨係以原裁定所宣告之感訓
    處分，既經逾法定相當期限而未開始執行，自應先由法院斟
    酌當時是否仍有執行之可能或執行之必要，以重人權之保障
    ；而查本件聲請人交付感訓處分之裁定，自本院裁定確定後
    ，迄今雖已逾3 年未開始執行，然因法院猶得審查有無執行
    之必要，聲請人認此得聲請免予執行感訓處分云云，自有誤
    會。從而，基於上述，本件聲請人聲請免予執行感訓處分，
    於法均有未合，自應予駁回。
中　　華　　民　　國　　96　　年　　4 　　月　　16　　日
　　 　                 治安法庭      法  官   郭麗萍
以上正本證明與原本無異。
如不服本裁定，應於裁定送達後10日內，向本院提出抗告狀。
中　　華　　民　　國　　96　　年　　4　 　月　  19　  日
                                      書記官   張子涵
